# 税务局要求股权转让的单位提供审计报告，如何出？

提问人：jscpa001 时间：2012-08-16 20:59:52
税务局要求股权转让的单位提供审计报告，如何出？出净资产的专项报告还是资产负债表的审计报告？

回答人：chenyiwei
要考虑出具该审计报告的目的和税务机关的信息需求。这类报告较多可能是为了税务机关核定股东（尤其是自然人股东）的股权转让所得目的使用，因此主要关注的应当是最近一期末（转让定价基准日）的净资产状况；如果以最近一期净利润和一定的盈利倍数作为定价依据的，可能会关注最近的盈利状况。总之根据税务机关的信息需求确定报告后附的报表范围（必要时与税务机关确认），同时需考虑定价方式等因素。

提问人：jscpa001 时间：2012-08-17 09:55:54
回复 chenyiwei 的帖子
谢谢陈老师，我认为：税务机关关键是想征股权转让个人所得税的，现在股权转让双方通常都是签的阴阳合同，关键转让价格能否得到税务部门的认可，从某种程度上说，不进行净资产的评估按静态的财务数据出具审计报告是很难满足税务部门的要求的。您说是吗？

回答人：chenyiwei
是的，但是出具评估报告或者税务鉴证报告已经超出CPA的胜任能力范围。在胜任能力的范围内，还是应当考虑如何出具审计报告才能最大限度地满足税务机关的信息需求。